【裁判字號】    89,訴,436
【裁判日期】    890616
【裁判案由】    毒品危害防制條例
【裁判全文】
台灣台中地方法院刑事判決                        八十九年度訴字第四三六號
    公  訴  人  臺灣台中地方法院檢察署檢察官
    被      告  甲○○
    選任辯護人  江來盛
右列被告因違反毒品危害防制條例案件，經檢察官提起公訴（八十八年度毒偵緝字第
一六八號）及移送併案審理（八十八年毒偵字第二二五五號），本院判決如左：
    主    文
甲○○連續施用第一級毒品，累犯，處有期徒刑壹年。扣案之海洛因壹包（驗餘淨重
零點貳捌公克，包裝重零點貳玖公克）、海洛因參包（驗餘共淨重參點貳捌公克，包
裝重壹點零伍公克，純質淨重零點柒參公克），均沒收銷燬之，扣案之香煙壹支及藥
鏟貳支，均沒收；又連續施用第二級毒品，累犯，處有期徒刑拾月，扣案之安非他命
肆包（驗餘淨重參伍點柒捌公克，包裝重壹點參貳公克），均沒收銷燬之，扣案之吸
食器壹支，沒收。應執行有期徒刑壹年捌月，扣案之海洛因壹包（驗餘淨重零點貳捌
公克，包裝重零點貳玖公克）、海洛因參包（驗餘共淨重參點貳捌公克，包裝重壹點
零伍公克，純質淨重零點柒參公克）及安非他命肆包（驗餘淨重參伍點柒捌公克，包
裝重壹點參貳公克），均沒收銷燬之，扣案之香煙壹支、藥鏟貳支及吸食器壹支，均
沒收。
    事    實
一、甲○○前曾於民國八十六年間因違反麻醉藥品管理條例及槍砲彈藥刀械管制條例
    等案件，經本院於八十六年四月十八日以八十六年度易字第一四四四號分別判處
    有期徒刑三月、五月，並定應執行有期徒刑七月確定，於八十六年五月九日易科
    罰金執行完畢。其後復於八十七年間因施用毒品案件，經台灣彰化地方法院裁定
    送觀察、勒戒後，認無繼續施用毒品之傾向，由台灣彰化地方法院檢察署檢察官
    於八十七年十二月三十一日以八十七年度偵字第一一四二六號處分不起訴，並於
    八十八年一月十一日公告確定在案。詎甲○○猶不知悔改，復基於施用第一級毒
    品海洛因之概括犯意，自上開不起訴處分公告後之八十八年一月間某日起至同年
    十一月二十五日止，每日四、五次，在其位於台中市○○路九八號二樓之三之住
    處（起訴書誤載為台中市○○路○段一二一號七樓之二五號）及位於台中市○○
    ○○路五六七號之泡沫紅茶店內，以將海洛因置於香煙中點火產生煙霧之施用方
    式，連續施用第一級毒品海洛因多次。甲○○另基於施用第二級毒品安非他命之
    概括犯意，自前開不起訴處分公告後之同年一月中旬某日起至同年十一月二十五
    日止，每日二次，在上開同一處所，以將安非他命置於吸食器中燒烤產生煙霧之
    方式，連續施用第二級毒品安非他命多次。嗣先後於同年一月二十八日凌晨零時
    許，在台中市○○○○路五六七號之泡沫紅茶店內為警查獲，並扣得海洛因壹包
    （驗餘淨重零點貳捌公克，包裝重零點貳玖公克）及甲○○所有，供施用毒品海
    洛因所用之香煙一支；另於同年十一月二十五日下午九時三十分許，在甲○○上
    開住處為警查獲，並扣得毒品海洛因參包（驗餘共淨重參點貳捌公克，包裝重壹
    點零伍公克，純質淨重零點柒參公克）、安非他命肆包（驗餘淨重參伍點柒捌公
    克，包裝重壹點參貳公克）及甲○○所有，供施用第一級毒品海洛因所用之藥鏟
    貳支與供施用第二級毒品安非他命所用之吸食器壹支，以及甲○○所有之夾鏈袋
    貳包及結晶物貳包（驗餘淨重肆拾點肆陸公克，包裝重肆點貳柒公克）、甲○○
    之友人綽號「大鵬」者所有之電子秤及研磨機各一台。其後經本院依八十八年度
    毒聲字第一五一五號裁定將甲○○送台灣台中看守所觀察、勒戒之結果，認甲○
    ○有繼續施用毒品之傾向，而由檢察官聲請本院以八十八年度毒聲字第七五一一
    號裁定令入戒治處所施以強制戒治。
二、案經台中市警察局移送及台中縣警察局烏日分局報請台灣台中地方法院檢察署檢
    察官偵查起訴及台灣台中地方法院檢察署檢察官移送併案審理。
    理    由
一、訊據被告甲○○對於上開事實均坦承不諱，而台中市警察局於八十八年一月二十
    八日及台中縣警察局烏日分局於同年十一月二十五日分別所採集被告甲○○之尿
    液，經送檢驗之結果，均確分別呈甲基安非他命之陽性反應及甲基安非他命與嗎
    啡之陽性反應，有台中市衛生局煙毒尿液檢驗成績書及濫用藥物尿液檢驗報告等
    附卷足參，此外復有海洛因一包（驗餘淨重零點貳捌公克，包裝重零點貳玖公克
    ）、海洛因三包（驗餘共淨重參點貳捌公克，包裝重壹點零伍公克，純質淨重零
    點柒參公克）、安非他命四包（驗餘淨重參伍點柒捌公克，包裝重壹點參貳公克
    ）、香煙一支、藥鏟二支及吸食器一支等物扣案可証，是足認被告上開自白，核
    與事實相符。又扣案之海洛因壹包（驗餘淨重零點貳捌公克，包裝重零點貳玖公
    克）、海洛因參包（驗餘共淨重參點貳捌公克，包裝重壹點零伍公克，純質淨重
    零點柒參公克）及安非他命肆包（驗餘淨重參伍點柒捌公克，包裝重壹點參貳公
    克），分別係第一級、第二級毒品，有法務部調查局鑑定通知書三紙附卷足參，
    應認為實。另被告前因施用毒品案件，經本院裁定送觀察、勒戒後，因認無繼續
    施用毒品之傾向，由檢察官於八十七年十二月三十一日以八十七年度偵字第一一
    四二六號處分不起訴確定，有台灣台中地方法院檢察署刑案資料查註紀錄表在卷
    足憑，故被告甲○○本次再施用第一級毒品海洛因及第二級毒品安非他命，係屬
    五年內再犯。而被告經本院依八十八年度毒聲字第一五一五號裁定送台灣台中看
    守所觀察、勒戒之結果，認有繼續施用毒品之傾向，而由檢察官聲請本院以八十
    八年度毒聲字第七五一一號裁定令入戒治處所施以強制戒治，亦有本院八十八年
    度毒聲字第一五一五號、第七五一一號裁定及台灣台中看守所八十八年十二月八
    日（88）中所太總字第一二二七號函附之有無繼續施用毒品傾向證明書在卷可證
    ，本件事證明確，被告上開犯行，均堪以認定。
二、核被告甲○○所為，分別係違反毒品危害防制條例第十條第一項之施用第一級毒
    品海洛因罪、同條第二項之施用第二級毒品安非他命罪。其施用前持有第一級、
    第二級毒品之犯行，分別為其施用第一級、第二級毒品之行為所吸收，均不另論
    罪。被告先後多次施用第一級毒品海洛因及安非他命之犯行，均時間緊接，觸犯
    構成要件相同之罪，顯均係基於概括犯意為之，均為連續犯，應分別依刑法第五
    十六條之規定，分別以一罪論。被告所犯上開二罪之間，犯意各別，行為互殊，
    應予分論併罰。至移送併案審理部分（八十八年度毒偵字第二二五五號）之事實
    雖未經公訴人提起公訴，然因該部分之事實與公訴人已起訴之犯罪事實既有連續
    犯之裁判上一罪關係，應為起訴效力所及，本院自應併予審究，附此敘明。被告
    甲○○前曾因違反麻醉藥品管理條例及槍砲彈藥刀械管制條例等案件，經本院於
    八十六年四月十八日以八十六年度易字第一四四四號分別判處有期徒刑三月、五
    月，並定應執行有期徒刑七月確定，於八十六年五月九日易科罰金執行完畢，有
    台灣台中地方法院檢察署刑案資料查註紀錄表及台灣高等法院被告全國前案紀錄
    表在卷可憑，其於五年以內再犯本件有期徒刑以上之罪，為累犯，應依刑法第四
    十七條之規定，加重其刑。爰審酌被告犯罪之動機、目的、手段及前因施用毒品
    經一次觀察勒戒後，因認無繼續施用傾向，為檢察官不起訴處分後，卻仍再犯本
    案之罪，而施用上開第一級、第二級毒品係屬自戕之行為，及犯罪後之態度尚稱
    良好，坦認犯行等一切情狀，分別量處如主文所示之刑，並定其應執行之刑。扣
    案之海洛因壹包（驗餘淨重零點貳捌公克，包裝重零點貳玖公克）、海洛因參包
    （驗餘共淨重參點貳捌公克，包裝重壹點零伍公克，純質淨重零點柒參公克）及
    安非他命肆包（驗餘淨重參伍點柒捌公克，包裝重壹點參貳公克），均屬毒品，
    應依毒品危害防制條例第十八條第一項前段之規定，均沒收銷燬之。另扣案之香
    煙一支、藥鏟二支及吸食器一支，均係被告甲○○所有，分別供其施用第一級、
    第二級毒品所用之物，業據被告供承在卷，惟因非屬違禁物，且非專供施用毒品
    之器具，是應依刑法第三十八條第一項第二款之規定宣告沒收。至扣案之夾鏈袋
    二包及結晶物二包（驗餘淨重肆拾點肆陸公克，包裝重肆點貳柒公克），雖為被
    告所有，業據被告供承在卷，惟因上開結晶物貳包，經送法務部調查局鑑驗之結
    果，並無任何毒品反應，有法務部調查局鑑定通知書附卷足參，而復無其他積極
    證據足證上開物品係屬違禁物或供被告施用上開毒品所用之物，是不另為沒收之
    諭知，附此敘明。另扣案之電子秤及研磨機各一台，因非被告甲○○所有，而係
    案外人即綽號「大鵬」者所有等情，有證人林愛玟於偵查中陳稱詳實，核與被告
    甲○○所述相符，應認為實，此外復查無其他積極證據足證上開扣案物係供被告
    甲○○上開施用毒品所用之物，自與本案無涉，是爰不另為沒收之諭知，附此敘
    明。
據上論斷，應依刑事訴訟法第二百九十九條第一項前段，毒品危害防制條例第十條第
一項、第二項、第二十條第三項前段，第十八條第一項前段，刑法第十一條前段、第
五十六條、第五十一條第五款、第四十七條、第三十八條第一項第二款，判決如主文
。
中      華      民      國    八十九    年    六        月    十六      日
                              台灣台中地方法院刑事第六庭
                                  法  官  許  惠  瑜
右正本證明與原本無異。
如不服本判決，應於判決送達後十日內向本院提出上訴狀，上訴於臺灣高等法院臺中
分院( 須附繕本 )。
                                  書記官
中      華      民      國    八十九    年    六        月    十七      日
附錄法條：
毒品危害防制條例第十條第一項
毒品危害防制條例第十條第二項


司法院資訊處製作；財團法人民間司法改革基金會備份。
